【裁判字號】    97,訴,2991
【裁判日期】    971231
【裁判案由】    毒品危害防制條例
【裁判全文】
臺灣板橋地方法院刑事判決              97年度訴字第2991號
公  訴  人  臺灣板橋地方法院檢察署檢察官
被      告  甲○○
上列被告因違反毒品危害防制條例案件，經檢察官提起公訴（97
年度毒偵字第4890號），本院依簡式審判程序，判決如下：
    主  文
甲○○施用第一級毒品，累犯，處有期徒刑捌月。
    事  實
一、甲○○：(一)於民國94年間，因施用毒品案件，經本院以94年
    度毒聲字第2642號裁定送觀察、勒戒後，認無繼續施用毒品
    傾向，於95年3 月16日執行完畢釋放出所，復經臺灣板橋地
    方法院檢察署檢察官以95年度毒偵緝字第121 號為不起訴處
    分確定；(二)於95年間，因脫逃案件，經本院以95年度訴緝字
    第53號判決判處有期徒刑2 月，緩刑2 年確定，嗣經本院以
    95年度撤緩字第100 號裁定撤銷前開緩刑，應執行有期徒刑
    2 月確定，送監執行於96年1 月7 日縮刑期滿執行完畢；(三)
    於同年間，因違反毒品危害防制條例（施用毒品）案件，經
    本院以95年度訴字第2080號、第3941號判決分別判處有期徒
    刑8 月、3 月、9 月確定，上開數罪刑，復經本院以96年度
    聲減字第3285號裁定依序減為有期徒刑4 月、1 月又15日、
    4 月又15日，應執行有期徒刑9 月確定；(四)於96年間，又因
    違反毒品危害防制條例（施用毒品）案件，經本院以96年度
    訴字第2171號判決分別判處有期徒刑8 月、6 月，減為有期
    徒刑4 月、3 月，應執行有期徒刑7 月確定；前述(三)、(四)所
    示之數罪刑，經送監執行接續執行於97年5 月2 日縮短刑期
    假釋出監。詎其於假釋期間，猶不知悔改，復基於施用第一
    級毒品海洛因之犯意，於97年5 月25日11時許，在臺北縣樹
    林市○○路某處，將第一級毒品海洛因以清水混合稀釋後，
    以針筒注射之方式，施用第一級毒品海洛因1 次；旋於翌日
    （即97年5 月26日）13時30分許（起訴書誤繕為該日13時50
    分許），在臺北縣樹林市○○路125 號4 樓為警查獲，且經
    採集其尿液送驗，始悉上情。
二、案經臺北縣政府警察局樹林分局報請臺灣板橋地方法院檢察
    署檢察官偵查起訴。
 理  由
一、本案被告甲○○所犯係死刑、無期徒刑、最輕本刑為3 年以
    上有期徒刑或高等法院管轄第一審案件以外之罪，其於準備
    程序中就被訴事實為有罪之陳述，經本院告知簡式審判程序
    之旨，並聽取檢察官、被告之意見後，經合議庭裁定由受命
    法官獨任進行簡式審判程序，合先敘明。
二、上揭犯罪事實，業據被告於警詢、偵查及本院審理時坦承不
    諱，且被告為警查獲後所排放之尿液，經採樣送請臺灣檢驗
    科技股份有限公司先以EIA 酵素免疫分析法初步檢驗，再以
    GC/MS 氣相層析質譜儀法確認檢驗，均呈鴉片類（嗎啡）陽
    性反應之情，有該公司97年6 月12日濫用藥物檢驗報告1 紙
    在卷足參（見偵查卷第39頁），足認被告前開不利於己之自
    白與事實相符，堪以採信。再被告有如事實一之(一)所示之觀
    察、勒戒執行完畢之情，有臺灣高等法院被告前案紀錄表在
    卷可佐，顯見其係於上開觀察、勒戒執行完畢釋放後，5 年
    內再犯施用第一級毒品之罪甚明。本案事證明確，被告犯行
    堪以認定，應依法論科。
三、查海洛因係毒品危害防制條例第2 條第2 項第1 款所稱之第
    一級毒品。核被告施用第一級毒品海洛因之行為，係犯同條
    例第10條第1 項之施用第一級毒品罪。其施用第一級毒品前
    ，持有第一級毒品之低度行為，為施用之高度行為所吸收，
    不另論罪。被告有如事實一之(二)所示之犯罪科刑及執行情形
    ，有臺灣高等法院被告前案紀錄表在卷可稽，其於上開有期
    徒刑執行完畢後5 年內，故意再犯本案有期徒刑以上之罪，
    為累犯，應依刑法第47條第1 項之規定，加重其刑。爰審酌
    被告前因施用毒品，獲得不起訴處分之寬典，並經法院判處
    罪刑，仍無法戒絕毒癮，再次漠視法令禁制而犯本罪，惟其
    施用毒品所生危害，實以自戕身心健康為主，對於他人生命
    、身體、財產等法益，尚無明顯而重大之實害，兼衡其犯罪
    後坦承犯行，已知悔悟等一切情狀，量處如主文所示之刑，
    以示懲儆。
五、又中華民國96年罪犯減刑條例雖於96年7 月4 日制定公布，
    並自同年月16日施行，然本案被告之犯罪日期為97年5 月25
    日，係在該條例第2 條所規定之96年4 月24日以後，是本案
    核與減刑之要件不符，自不得減刑，末此指明。
據上論斷，應依刑事訴訟法273 條之1 第1 項、第299 條第1 項
前段，毒品危害防制條例第10條第1 項，刑法第11條前段、第47
條第1 項，判決如主文。
本案經檢察官郭季青到庭執行職務。
中    華    民    國    97    年    12    月    31    日
                  刑事第十七庭  法  官  鄧雅心
以上正本證明與原本無異。
如不服本判決應於收受判決後10日內向本院提出上訴書狀，並
應敘述具體理由。其未敘述上訴理由者，應於上訴期間屆滿後
20日內向本院補提理由書（均須按他造當事人之人數附繕本）
「切勿逕送上級法院」。
                                書記官  王小芬
中    華    民    國    97    年    12    月    31    日
附錄本案論罪科刑法條
毒品危害防制條例第十條
施用第一級毒品者，處六月以上五年以下有期徒刑。
施用第二級毒品者，處三年以下有期徒刑。


司法院資訊處製作；財團法人民間司法改革基金會備份。
